【裁判字號】    89,易,1792
【裁判日期】    890825
【裁判案由】    竊盜
【裁判全文】
臺灣臺南地方法院刑事判決                        八十九年度易字第一七九二號
    公  訴  人  臺灣台南地方法院檢察署檢察官
    被      告  乙○○
右列被告因竊盜案件，經檢察官聲請簡易判決處刑（八十九年度偵字第六四一八號）
，本院簡易庭認不宜以簡易程序處理，移由本院刑事庭依通常程序審理，本院判決如
左：
    主  文
乙○○無罪。
    理  由
一、公訴意旨略以：被告乙○○意圖為自己不法之所有，於民國（下同）八十七年一
    月二十五日晚上，在台南市○○路○段三一Ｏ巷二十號前，以自備之鑰匙，竊取
    甲○○所有之車號ＶＨＭ─四八三號三陽牌輕型機車，得手後供己騎用，並於該
    機車油料耗盡後，棄置在台南市○○路某處。因認被告乙○○涉有刑法第三百二
    十條第一項之竊盜罪嫌云云。
二、按犯罪事實，應依證據認定之，無證據不得推定其犯罪事實，又不能證明被告犯
    罪者，應諭知無罪之判決，刑事訴訟法第一百五十四條、第三百零一條第一項分
    別定有明文。又按被告之自白，非出於強暴、脅迫、詐欺違法羈押或其他不正之
    方法，且與事實相符者，得為證據；被告之自白，不得作為有罪判決之唯一證據
    ，仍應調查其他必要之證據，以察其是否與事實相符，刑事訴訟法第一百五十四
    條第一項、第二項分別定有明文。
三、本件公訴人認被告乙○○涉有右揭犯行，係以被告乙○○於警訊及偵查中之自白
    、被害人甲○○之指訴及被害人立具之車輛失竊證明單等為其主要論據，固非無
    憑，然訊據被告乙○○堅決否認涉有右揭竊盜犯行，辯稱伊為移監執行，故向警
    方及檢察官為虛偽之自白，其實該車失竊時伊在台南分監執行，不可能行竊等語
    。經查：依警卷所附車輛失竊證明單記載及被害人甲○○之指述，該機車係在八
    十七年一月二十六日八時許在台南市○○路○段三一Ｏ巷二十號失竊（見警卷所
    附車輛失竊證明單、八十九年四月二十六日甲○○警訊筆錄），然被告於八十九
    年四月七日向警自首時卻陳稱，伊係於八十六年底在台南市○○路與樹林街口行
    竊該車（見八十九年四月七日警訊筆錄），已與前揭失竊證明單所載及被害人甲
    ○○之指述不符。況被告早於八十六年十二月二十四日因偽造貨幣案件入台灣台
    南監獄台南分監執行，嗣因腦中風始於八十七年二月二十一日核准保外就醫，有
    台灣台南地方法院法務部在監載押資料表、台灣台南監獄台南分監八十九年八月
    二十四日南所分監京總字第一二九六號函在卷可案，是該車失竊之時被告係在監
    執行中，被告自白該車係伊所竊，顯與事實不符，依前述刑事訴訟法第一百五十
    四條第一項之規定，被告之自白不得作為證據。而被害人甲○○之指述及車輛失
    竊證明單均僅足證該車確有失竊，尚不足以證明確係被告所竊。綜上所述，參互
    印證，本件依調查所得證據尚不足證明被告確有右揭竊盜之犯行，此外復查無其
    他積極證據足資證明被告有竊盜犯行，揆諸首開說明，不能證明被告犯罪，爰依
    法為被告乙○○無罪之諭知。
據上論斷，應依刑事訴訟法第四百五十二條、第三百零一條第一項前段，判決如主文
。
本案經檢察官陳明進到庭執行職務。
中    華    民    國      八十九      年      八      月      二十五    日
                                  臺灣臺南地方法院刑事第三庭
                                          法  官  高如宜
右正本證明與原本無異。
如不服本判決，應於判決送達後十日內向本院提出上訴狀( 應附繕本 )。
                                          書記官  劉岳文
中    華    民    國      八十九      年      八      月      二十五    日


司法院資訊處製作；財團法人民間司法改革基金會備份。
